【裁判字號】    97,訴,293
【裁判日期】    970819
【裁判案由】    營利事業所得稅
【裁判全文】
臺北高等行政法院判決
                                     97年度訴字第00293號
                              .
原      告  永安保全股份有限公司
代  表  人  甲○○（董事長）
被      告  財政部臺灣省北區國稅局
代  表  人  陳文宗（局長）住同上
訴訟代理人  乙○○
上列當事人間因營利事業所得稅事件，原告不服財政部中華民國
96年12月13日臺財訴字第09600481600 號（案號：第00000000號
）訴願決定，提起行政訴訟，本院判決如下：
    主  文
原告之訴駁回。
訴訟費用由原告負擔。
    事實及理由
一、程序事項：本件原告經合法通知，未於言詞辯論期日到場，
    核無行政訴訟法第218 條準用民事訴訟法第386 條各款所列
    情形，爰併準用民事訴訟法第385 條第1 項前段規定，依被
    告之聲請，由其一造辯論而為判決。
二、事實概要：
    原告係經營駐衛保全服務業，民國（下同）92年度營利事業
    所得稅結算申報，列報營業收入淨額新臺幣（下同）23,137
    ,083 元及全年所得額為虧損56,626元，被告初查以94年3月
    1 日92年度營利事業所得稅結算申報核定通知書核定營業收
    入淨額23,137,083元及全年所得額為177,202 元。嗣被告查
    得原告漏報銷售額1,400,000 元，乃按該業（行業標準代號
    ：9202-12 ）同業利潤標準毛利率67% 核算漏報所得額938,
    000 元，並以96年1 月5 日92年度營利事業所得稅結算申報
    更正核定通知書檢附稅額繳款書，重行核定全年所得額為1,
    115,202 元及應補稅額234,500 元，另認其有漏報所得額之
    違章行為，乃以96年1 月15日96年度財所得字第Ｚ000000000
    0000號處分書檢附罰鍰繳款書，按所漏稅額234,500 元處0.
    8 倍之罰鍰187,600 元。原告不服，主張95年5 月間前負責
    人陳濟民代表當時之股東將公司所有股權全部移轉予現任之
    董事及監察人，並於95年10月18日辦理變更登記，惟陳濟民
    聲稱原告絕無欠稅，致現任股東遭詐害，渠等已對陳濟民提
    起詐欺之刑事告訴，俾使法律狀態回復至尚未成立買賣前，
    原核定應改列原告前任負責人陳濟民為受送達對象，另已備
    妥帳冊及文據，請重新查核云云，申請復查。案經被告審查
    認為：被告通知原告於96年6 月8 日提示帳簿憑證及有關文
    據供核，惟迄未提示，致無從就復查事項進行審酌，原核定
    並無不合；另原告之代表人雖於95年10月18日變更登記為甲
    ○○，惟原告為依公司法成立之法人組織，具有法律上之獨
    立人格，其與公司負責人之自然人身分，係各別之權利義務
    主體，不容混為一談，且漏稅行政罰係以原告為處罰對象，
    本件處分書及繳款書以商業主管機關核准變更登記之負責人
    甲○○為送達對象，並無不合，遂作成96年8 月8 日北區國
    稅法一字第0960008071號復查決定（下稱原處分）。原告仍
    表不服，主張原核定所認定之銷售貨物金額與實際之情形不
    符，且原告之業務不具經濟規模，平時對於營運紀錄之管理
    較為鬆散，故一時無法整理出所應提示之相關資料，現已將
    相關帳冊重行整理，請重行查核，依財政部79年11月18日臺
    財稅第790367340 號函釋意旨，營利事業依現行所得稅法第
    83條第3 項規定核定所得額後，於行政救濟時始行補提帳證
    ，應准予查帳核定云云，提起訴願，亦遭決定駁回，遂提起
    本件行政訴訟。
三、本件原告主張（原告未於言詞辯論期日到場，據其起訴狀聲
    明之記載）：
（一）查原告前負責人為陳濟民，此可由原告公司未變更負責人
      之前之公司變更事項登記表得知。其後於95年5 月間，由
      原告前負責人陳濟民與原告現任董事林宗茂訂定股份交易
      契約書，將公司所有股權全部移轉予現任之董事及監察人
      ，並於95年10月18日辦理完成變更登記手續。是以，於95
      年10月18日以後，原告之負責人已由陳濟民變更登記為現
      任之董事長甲○○，當初陳濟民聲稱保證原告公司絕無欠
      稅，致現任之董監事遭其詐害，而向陳濟民購買原告公司
      股權並為移轉登記完成。惟現任公司股東已對於陳濟民向
      臺灣桃園地方法院檢察署提出詐欺之刑事告訴，案經檢察
      署偵辦當中，即於近日內將陳濟民提起公訴，且原告同時
      並以存證信函向陳濟民撤銷買賣之意思表示，使法律狀態
      回復至尚未成立買賣前之狀態。故原告即將於上開刑事程
      序開始進行後，向經濟部申請撤銷前次之變更登記，回復
      到前次登記之狀態，準此，被告應俟上開刑事程序進行完
      結後，再依審理結果改列原告前任負責人陳濟民為受送達
      之對象，始為合法。
（二）又查上開原核定所認定之銷售貨物金額與實際之情形不符
      ，且原告之公司業務不具經濟規模，故平時對於營運紀錄
      之管理亦較為鬆散，故對於被告之查核一時無法整理出所
      應提示之相關資料，致造成依同業利潤標準核定所得額之
      結果，惟原告現已將相關帳冊重行整理，請調帳重行查核
      。
（三）依財政部79年11月18日臺財稅第790367340 號函釋說明，
      營利事業依現行所得稅法第83條第3 項規定核定所得額後
      ，於行政救濟時始行補提帳證，應准予查帳核定。是依上
      開函釋意旨，本件復查申請原告請求提示重新整理之相關
      帳證，請被告重行核定正確之所得額，以維護原告之權益
      ，並達租稅公平之精神。是原處分對於原告補徵稅額，於
      法實有未合，訴願決定遞予維持亦有違誤等語。為此，原
      告依據行政訴訟法第4 條第1 項規定提起本件撤銷訴訟，
      並聲明求為判決撤銷訴願決定及原處分。
四、被告則以：
（一）全年所得額：
    1.「稽徵機關進行調查或復查時，納稅義務人應提示有關各
      種證明所得額之帳簿、文據；其未提示者，稽徵機關得依
      查得之資料或同業利潤標準，核定其所得額。…納稅義務
      人已依規定辦理結算申報，但於稽徵機關進行調查時，通
      知提示有關各種證明所得額之帳簿、文據而未依限期提示
      者，稽徵機關得依查得之資料或同業利潤標準核定其所得
      額。」「本法第八十三條所稱之帳簿文據，其關係所得額
      之一部或關係課稅年度中某一期間之所得額，而納稅義務
      人未能提示者，稽徵機關得就該部分依查得資料或同業利
      潤標準核定其所得額。」為所得稅法第83條第1 項、第3
      項及同法施行細則第81條第1 項所明定。次按「經查獲漏
      報銷貨收入部分…匿報所得額之計算，如其全年全部所得
      額係經稽徵機關依查帳核定並據以補徵稅款者，應視該漏
      報銷貨收入部分之成本、損費是否已列報而定…如成本部
      分未列報，則以漏報銷貨收入按同業利潤標準之毛利率核
      計。」「稽徵機關對於公司組織之營利事業，於商業主管
      機關核准公司負責人變更登記後，如發現尚有涉嫌違章未
      結或欠稅未清，應書面通知限期依法繳清稅款或提供擔保
      後始准予辦理營業負責人變更登記；但其有核定應補徵稅
      款，尚待填發繳款書通知限期繳納者，應以商業主管機關
      核准變更登記之負責人為準。」為財政部69年4 月15 日
      臺財稅第33041 號函及78年9 月2 日臺財稅第780650540
      號函所明釋。
    2.原告92年度營利事業所得稅結算申報，原列報營業收入淨
      額23,137,083元及全年所得額虧損56,626元，經核定92年
      度營業收入淨額23,137,083元及全年所得額為177,202 元
      ，嗣查得原告漏報銷售額1,400,000 元，乃按該業（行業
      標準代號：9202－12）同業利潤標準毛利率67% 核算漏報
      所得額938,000 元，重行核定92年度營業收入淨額24,537
      ,083元及全年所得額為1,115,202 元。原告雖主張現已將
      相關帳冊重行整理，且依財政部79年11月18日臺財稅第79
      0367340 號函釋意旨，營利事業依現行所得稅法第83條第
      3 項規定核定所得額後，於行政救濟時始行補提帳證，應
      准予查帳核定云云，惟本件行政救濟時，經被告以96年5
      月21日北區國稅法一字第0961024920號函，通知原告於96
      年6 月8 日提示各種證明91年至93年度所得額之帳簿、文
      據等相關資料供核，惟原告逾期仍未提示，致無法就其主
      張審酌查核，從而被告核認原告92年度營業收入淨額24,5
      37,083元及全年所得額為1,115,202 元，依首揭規定並無
      不合。至原告主張繳款書及處分書應改以原告前任負責人
      陳濟民為受送達對象一節，查原告為依公司法成立之法人
      組織，具有法律上之獨立人格，其與公司負責人之自然人
      身分，係各別之權利義務主體，不容混為一談，系爭應納
      稅額既以原告為納稅義務人，則被告將上開繳款書及處分
      書以原告為送達對象，經核尚無違誤，原告主張應向前負
      責人陳濟民送達，顯屬誤解，依首揭規定，上開繳款書及
      處分書所載之代表人，係以商業主管機關核准變更登記之
      負責人甲○○為記載事項，亦無不合。
（二）罰鍰：原告92年度漏報營業收入1,400,000 元，致漏報所
      得額938,000 元，原查依所得稅法第110 條第1 項規定，
      按所漏稅額234,500 元處0.8 倍罰鍰187,600 元，並無違
      誤。
（三）綜上所述，本件原告之訴為無理由等語，資為抗辯。並聲
      明求為判決駁回原告之訴。
五、按「納稅義務人已依本法規定辦理結算申報，但對依本法規
    定應申報課稅之所得額有漏報或短報情事者，處以所漏稅額
    二倍以下之罰鍰。」所得稅法第110 條第1 項定有明文。另
    稅捐主管機關財政部為使辦理裁罰機關對違章案件之裁罰金
    額或倍數有一客觀之標準可資參考，乃於81年8 月23日頒訂
    稅務違章案件裁罰金額或倍數參考表，該裁罰金額或倍數參
    考表，分別就稅捐稽徵法、綜合所得稅、營利事業所得稅、
    貨物稅、菸酒稅、營業稅等稅務違章案件之不同情節，訂定
    不同之處罰額度，復就行為人是否已補繳稅款、以書面或於
    談話筆（紀）錄中承認違章事實及何時承認；短漏報所得是
    否屬已填報扣免繳憑單、股利憑單及緩課股票轉讓所得申報
    憑單之所得等分別作為可否減輕處罰之事由，其除作原則性
    或一般性裁量基準外，另有例外情形之裁量基準，與法律授
    權目的尚無牴觸。從而，行為時稅務違章案件裁罰金額或倍
    數參考表上開裁罰金額或倍數有關「營利事業所得稅稅目第
    110 條第3 項」部分：「一、申報案件…（二）所計算金額
    超過新臺幣十萬元者：處所計算金額一倍之罰鍰：但於裁罰
    處分核定前以書面或於談話筆（紀）錄中承認違章事實，並
    願意繳清稅款及罰鍰者，處所漏稅額０˙八倍之罰鍰。」自
    得作為稅捐稽徵機關裁處之依據。次按「經查獲漏報銷貨收
    入部分…匿報所得額之計算，如其全年全部所得額係經稽徵
    機關依查帳核定並據以補徵稅款者，應視該漏報銷貨收入部
    分之成本、損費是否已列報而定…如成本部分未列報，則以
    漏報銷貨收入按同業利潤標準之毛利率核計。」為財政部69
    年4 月15日臺財稅第33041 號函所明釋。上開函令係主管機
    關財政部基於職權，依據所得稅法第83條、第110 條等相關
    規定所訂定具有細節性、技術性之行政規則，為法律必要之
    補充，未對人民權利之行使增加法律所無之限制，亦未逾越
    母法之限度，亦可加以適用。
六、上開事實概要欄所述之事實，除後列之爭點事項外，其餘為
    兩造所不爭執，並有原處分書、經濟部95年10月18日經授中
    字第09533008020 號函、公司基本資料查詢、營利事業所得
    稅未分配盈餘核定稅額繳款書、92年度營利事業所得稅核定
    稅額繳款書、違章案件罰鍰繳款書、股份有限公司變更登記
    表、原告與安順公寓大廈管理股份有限公司之股份交易契約
    書、陳濟民遭刑事告訴狀、郵局存證信函地166 號、96年1
    月5 日92年度營利事業所得稅結算申報更正核定通知書、94
    年3 月1 日92年度營利事業所得稅結算申報核定通知書、91
    年度未分配盈餘更正核定通知書、92年度營利事業所得稅審
    查報告書一般案件重核報告書（91年度未分配盈餘調整數額
    計算表、91年度未分配盈餘更正項目調整數額報告表、營利
    事業所得稅結算申報調查項目調整數額報告表、課稅資料袋
    落後通報調查報告表）、被告所屬桃園縣分局96年1 月15日
    96年度財所得字第Ｚ0000000000000號處分書、92年度未分配
    盈餘更正項目調整數額報告表、92年度課稅資料袋落後通報
    調查報告表、營利事業所得稅92年度違章案件移送表、違章
    案件報告移送單、營業稅違章補徵計算表、原告95年9 月19
    日承諾書、營所稅結決算未申報案件查詢及外更正作業單、
    申報書按年度跨中心查詢作業單、ARE 核定案件查詢及外更
    正作業單、92年度股東可扣抵稅額帳戶變動明細申報表核定
    通知書、91年度未分配盈餘申報核定通知書、92年度營利事
    業所得稅審查報告書調帳查核審查報告書（營利事業所得稅
    結算申報調查項目調整數額報告表、本期與前五年申報審查
    比較表、應補退稅額計算表、損益科目查核內容、股東可扣
    抵稅額帳戶變動明細申報表異常審核清單、92年度營利事業
    所得稅申報核定通知書調整法令及依據說明書、徵銷明細檔
    查詢單、綜合所得稅各類所得網路申報回執聯、各類所得扣
    繳暨免扣繳憑單申報書、原告薪資表、營業稅稅籍資料查詢
    表、課稅資料歸戶清單、損益及稅額計算表、資產負債表、
    營業成本明細表、其他費用明細表、製造費用明細表、期末
    存貨明細表、總分支機構申報營業稅銷售額明細表、已申報
    扣抵進項稅額之憑證及進口免稅貨物金額統計表、所得稅法
    規定有列支限額之項目標準計算表、各類給付收益扣繳稅款
    可扣抵稅額與申報金額調節表、財產目錄、營利事業投資人
    明細及分配盈餘表、稅額扣抵比率之計算及盈餘分配項目明
    細表、91年度未分配盈餘申報書部分項次明細表）等件附卷
    可稽，為可確認之事實。
七、歸納兩造上開之主張，本件之爭執重點厥為：原處分及罰鍰
    處分之送達對象有無錯誤？原告於訴訟中所提示資料可否對
    原告事實作有利之認定？本件是否應待相關刑事案件結果而
    為認定？被告所核定之全年所得額及所處罰鍰，有無違誤？
    茲分述如下：
（一）按「稅捐稽徵機關在核定稅額過程中，須納稅義務人協同
      辦理者所在多有，學理上稱為納稅義務人之協力義務，包
      括申報義務、記帳義務、提示文據義務等，納稅義務人違
      背上述義務，在行政實務上即產生受罰鍰或由稅捐稽徵機
      關片面核定等不利益之後果，而減輕被上訴人之舉證證明
      程度（參看司法院釋字第二一八、三五六等號解釋）。」
      最高行政法院91年度判字第1867號判決可資參照。所得稅
      法第83條第1 項規定：「稽徵機關進行調查或復查時，納
      稅義務人應提示有關各種證明所得額之帳簿、文據；其未
      提示者，稽徵機關得依查得之資料或同業利潤標準，核定
      其所得額。」上開帳簿文據，其關係所得額之一部或關係
      課稅年度中某一期間之所得額，而納稅義務人未能提示者
      ，稽徵機關得就該部分依查得資料或同業利潤標準核定其
      所得額，此在所得稅法施行細則第81條，亦定有明文。又
      所謂「未能提示」者，包括全部未提示，以及提示而不完
      全、不健全、不相符致無法勾稽者，亦經最高行政法院（
      89年7 月1 日改制前為行政法院）著有61年判字第198 號
      判例闡釋明確。另最高行政法院57年判字第60號判例所指
      ：「納稅義務人如已提供有關資料，稽徵機關即應就其提
      供之資料調查認定」，亦係指納稅義務人已依法令規定提
      供齊備應設置之主要帳簿，而依該主要帳簿之記載，已能
      合法完全勾稽者為前提，始有其適用。如果納稅義務人所
      提示者，並非依法令規定應齊備之主要帳簿全部，或依其
      提示之資料，因其記載不詳實，致無從勾稽者，稽徵機關
      自得依查得之資料或同業利潤標準核定其所得額，法意至
      明。
（二）本件原告係經營駐衛保全服務業，其92年度營利事業所得
      稅結算申報，列報營業收入淨額23,137,083元及全年所得
      額為虧損56,626元，原經核定92年度營業收入淨額23,137
      , 083 元及全年所得額為177,202 元，嗣經被告查得漏報
      銷售額1,400,000 元，乃按該業（行業標準代號：9202-1
      2 ）同業利潤標準毛利率67％核算漏報所得額938,000 元
      ，重行核定92年度營業收入淨額24,537,083元及全年所得
      額1,115,202 元及應補稅額234,500 元，並按所漏稅額23
      4,500 元處0.8 倍之罰鍰187,600 元等情，為本院所確認
      之事實，已如前述。雖原告主張現已將相關帳冊重行整理
      ，且依財政部79年11月18日臺財稅第790367340 號函釋意
      旨，營利事業依現行所得稅法第83條第3 項規定核定所得
      額後，於行政救濟時始行補提帳證，應准予查帳核定云云
      。但查，本件在復查階段，被告曾以96年5 月21日北區國
      稅法一字第0961024920號函，通知原告於96年6 月8 日提
      示各種證明91年至93年度所得額之帳簿、文據等相關資料
      供核，有該函及掛號郵件收件回執附卷可稽（卷第138 頁
      至140 頁），惟原告俱未提示，有原處分卷可資查索，復
      為原告所不爭執。甚至於在訴願及提起訴訟階段，原告亦
      僅提示經濟部95年10月18日經授中字第09533008020 號函
      、變更前後之變更登記表、公司股份交易契約書、刑事告
      訴狀、郵局存證信函等件，皆與系爭92年度營利事業所得
      稅結算申報無關。因此，被告依檢舉人之檢舉（參見原處
      分卷第75頁）、原告營業稅承諾書（參見原處分卷第74頁
      ）及營業稅補徵計算表（參見原處分卷第77頁）等件，查
      得原告漏報全部之銷售額為5,600,000 元，其中92年度為
      1,400,000 元；另原告於辦理本年度營利事業所得稅結算
      申報時，並未列報上開漏報銷貨收入部分之成本、損費，
      乃依財政部69年4 月15日臺財稅第33041 號函令意旨，按
      該業（行業標準代號：9202 - 12 ）同業利潤標準毛利率
      67% 核算漏報所得額為938,00 0元，並重行核定92年度營
      業收入淨額24,537,083元、全年所得額1,115,202 元及應
      補稅額234,500 元，即非無據。
（三）復按，行政罰法第7條第1項規定：「違反行政法上義務之
      行為非出於故意或過失者，不予處罰。法人、設有代表人
      或管理人之非法人團體、中央或地方機關或其他組織違反
      行政法上義務者，其代表人、管理人、其他有代表權之人
      或實際行為之職員、受僱人或從業人員之故意、過失，推
      定為該等組織之故意、過失。」又同法第45條第1 項規定
      ：「本法施行前違反行政法上義務之行為應受處罰而未經
      裁處，於本法施行後裁處者，除第十五條、第十六條、第
      十八條第二項、第二十條及第二十二條規定外，均適用之
      。」本件原告已依所得稅法規定辦理結算申報，但漏報依
      規定應申報課稅之銷售額合計有5, 600,000元，其中92年
      度部分為1, 400,000元，金額均非小數，原告不能諉為不
      知，是其有違反所得稅法第110 條第1 項之主觀故意，甚
      為明顯，參酌上開規定，原告自應承擔本件違章責任。從
      而，被告以原告所漏之稅額為234,500 元，除核定補徵營
      業稅234,500 元外，並依據所得稅法第110 條第1 項及上
      開稅務違章案件裁罰金額或倍數參考表之規定，及參酌原
      告已於裁罰處分核定前以書面承認違章事實，並願意繳清
      稅款及罰鍰等情，按所漏稅額234,500 元處0.8 倍之罰鍰
      187,600 元（計至百元止），經核既未逾越法定裁量範圍
      ，且無與法律授權目的相違或出於不相關動機之裁量濫用
      ，亦無消極不行使裁量權之裁量怠惰等情事，自難謂為不
      法。
（四）另按，公司法第12條規定：「公司設立登記後，有應登記
      之事項而不登記，或已登記之事項有變更而不為變更之登
      記者，不得以其事項對抗第三人。」又「法人為法律上之
      獨立人格者，其與為法人代表人之自然人，係各別之權利
      義務主體，不容混為一談。」最高行政法院50年判字第11
      0 號著有判例。查本件原告所爭執之罰鍰處分，係被告對
      納稅義務人即原告所為之行政處分，有前揭處分書附卷可
      稽（參見原處分卷第77頁）。原告之代表人為自然人，而
      原告係依公司法成立之法人組織，具有法律上之獨立人格
      ，分屬不同之權利義務主體，不容混為一談，原告之代表
      人既非系爭罰鍰處分之相對人，即便該罰鍰處分書係由原
      告之代表人所受領，亦難謂該處分已直接對原告代表人之
      權益發生影響。本件被告將上開處分書以原告為送達對象
      ，並依稅捐稽徵法第19條第1 項規定，對公司當時登記之
      代表人甲○○以為送達，經核並無違誤，原告主張應向前
      代表人陳濟民送達，核屬無據。至於原告訴稱「95年10月
      18日以後，原告之負責人已由陳濟民變更登記為現任之董
      事長甲○○，當初陳濟民聲稱保證原告公司絕無欠稅，致
      現任之董監事遭其詐害，而向陳濟民購買原告公司股權並
      為移轉登記完成。惟現任公司股東已對於陳濟民向臺灣桃
      園地方法院檢察署提出詐欺之刑事告訴，案經檢察署偵辦
      當中，即於近日內將陳濟民提起公訴，且原告同時並以存
      證信函向陳濟民撤銷買賣之意思表示，使法律狀態回復至
      尚未成立買賣前之狀態。」一節，要屬原告之股東或董事
      與第3 人陳濟民間之民事糾葛，應循民事救濟途徑加以解
      決，惟依首開公司法第12條規定，其登記仍屬有效，原告
      自不得以其事項對抗第3 人。從而，原告復稱「原告即將
      於上開刑事程序開始進行後，向經濟部申請撤銷前次之變
      更登記，回復到前次登記之狀態，準此，被告應俟上開刑
      事程序進行完結後，再依審理結果改列原告前任負責人陳
      濟民為受送達之對象，始為合法。」云云，即無理由，洵
      非可採。
八、綜上所述，原處分以原告辦理92年度營利事業所得稅結算申
    報，漏報其銷售額1,400,000 元，事證明確，且經通知原告
    應補提帳簿、文據等相關資料供核，惟原告逾期仍未提示，
    乃依查得之資料核認原告92年度全年所得額為1, 115,202元
    ，並按所漏稅額234,500 元處0.8 倍之罰鍰187,600 元，其
    認事用法均無違誤，訴願決定遞予維持，亦無不合，原告徒
    執前詞，訴請撤銷原處分及訴願決定，即無理由，應予駁回
    。
九、兩造其餘陳述於判決結果不生影響，無庸一一論列，併予敘
    明。
據上論結，本件原告之訴為無理由，爰依行政訴訟法第98條第1
項前段、第218 條，民事訴訟法第385 條第1 項前段，判決如主
文。
中    華    民    國    97    年    8     月    19    日
                  臺北高等行政法院第一庭
                         審 判 長 法  官  王立杰
                                  法  官  周玫芳
                                  法  官  劉錫賢
上為正本係照原本作成。
如不服本判決，應於送達後20日內向本院提出上訴狀並表明上訴
理由，如於本判決宣示後送達前提起上訴者，應於判決送達後20
內補提上訴理由書(須按他造人數附繕本)。
中    華    民    國    97    年     8    月   19     日
                                  書記官  陳德銘


司法院資訊處製作；財團法人民間司法改革基金會備份。
